【裁判字號】    90,易,311
【裁判日期】    900710
【裁判案由】    毒品危害防制條例
【裁判全文】
台灣苗栗地方法院刑事判決                            九十年度易字第三一一號
    公  訴  人  臺灣苗栗地方法院檢察署檢察官
    被      告  甲○○
右列被告因違反毒品危害防制條例案件，經檢察官提起公訴（九十年度毒偵緝字第八
七號），本院判決如左：
    主  文
甲○○連續施用第二級毒品，累犯，處有期徒刑捌月。
    事  實
一、甲○○前有多次違反麻醉藥品管理條例前科，最近一次於八十六年十月十九日，
    因違反麻醉藥品管理條例案件，經本院判處有期徒刑六月確定，於八十七年十一
    月十四日執行完畢。又於八十七年間，因施用毒品案件，經本院裁定送觀察、勒
    戒後，認無繼續施用毒品傾向，由本院於八十七年十月七日以八十七年度易字第
    四五三號判決免刑，並於八十七年十一月一日確定在案。詎其於前開免刑判決確
    定後五年內，猶不知悛悔，復基於施用第二級毒品安非他命之概括犯意，自八十
    七年底某日起，至八十九年十一月二十四日晚間二十三時四十分前之某時點止，
    連續在苗栗縣頭屋鄉○○街及苗栗縣苗栗市北苗等地，施用安非他命多次，平均
    約二週施用一次，嗣於八十九年十一月二十四日二十三時四十分許，搭乘另案被
    告劉昭智駕駛之ＩＬＬ–一五八號機車行經苗栗縣苗栗市○○路段時，為警欄檢
    盤查，當場查獲劉昭智持有安非他命吸器一組，經採集甲○○之尿液送驗結果，
    呈甲基安非他命陽性反應，而查悉上情。嗣經依本院九十年度毒聲字第四三九號
    裁定送觀察、勒戒後，認有繼續施用毒品之傾向，並由本院於九十年五月七日以
    九十年毒聲字第五三一號裁定甲○○應入戒治處所施以強制戒治一年。
二、案經苗栗縣警察局苗栗分局報請臺灣苗栗地方法院檢察署檢察官偵查起訴。
    理  由
一、訊據被告甲○○對於在右揭時、地，連續施用第二級毒品安非他命多次之情事，
    在本院審理時坦承不諱，且其於八十九年十一月二十四日為警採集之尿液經送苗
    栗縣衛生局檢驗之結果，呈甲基安非他命陽性反應，此有該局八十九年十一月二
    十九日八九衛六字第八九一八二五二號煙毒尿液檢驗成績書及尿液檢體編號登記
    簿影本各一紙在卷可憑。而安非他命經投與人體後，四日內仍得於尿液中驗出甲
    基安非他命陽性反應，故被告於被查獲驗尿前四日內之某時（應扣除查獲後採尿
    前之該段期間），應有施用安非他命之犯行無訛，足徵被告之自白與事實相符。
    次查被告前於八十七間因施用毒品案件，經本院裁定送觀察、勒戒後，認無繼續
    施用毒品之傾向，並由本院於八十七年十月七日以八十七年度易字四五三號判決
    免刑，並於八十七年十一月一日確定在案，此有台灣高等法院檢察署刑案紀錄簡
    覆表一件在卷可參。又其於免刑判決確定後五年內再犯毒品危害防制條例第十條
    第二項之罪，經本院於九十年四月十四日以九十年度毒聲字第四三九號裁定送觀
    察、勒戒後，認有繼續施用毒品之傾向，並由本院於九十年五月七日以九十年度
    毒聲字第五三一號裁定節入戒治處所施以強制戒治一年乙節，亦有上開裁定及臺
    灣苗栗看守所附設觀察勒戒處所九十年五月一日所出具之「有無繼續施用毒品傾
    向證明書」一份附於查卷可參。是被告二犯本件施用第二級毒品之罪，事證明確
    ，其犯行堪予認定，應依法論科。
二、查安非他命為毒品危害防制條例第二條第二項第二款所定之第二級毒品。又犯毒
    品危害防制條例第十條之罪者，依同條例第二十條第一項規定，檢察官應先將被
    告送勒戒處所觀察、勒戒，經觀察、勒戒後而無繼續施用毒品傾向之特定情形下
    ，始得由檢察官為不起訴處分，除此情形外，被告倘有繼續施用毒品行為，仍應
    依刑事訴訟程序追訴處罰，此觀同條例第二十條第三項規定不起訴處分後五年內
    再犯或三犯以上者，不適用同條第二項得由檢察官不起訴處分之規定即明。查被
    告前於八十七年間因施用毒品案件，經送勒戒處所觀察、勒戒後，認無繼續施用
    毒品傾向，已由本院為免刑判決確定在案，其於五年內再行於八十七年底某日起
    至八十九年十一月二十四日晚間二十三時四十分許前之某時止連續施用第二級毒
    品安非他命多次，所為係違反毒品危害防制條例第十條第二項之施用第二級毒品
    罪。其施用毒品前後非法持有毒品之低度行為，應為施用之高度行為所吸收，不
    另論罪。其先後多次施用毒品犯行，時間密接，方法相同，所犯均為構成要件相
    同之罪名，顯係基於概括犯意所為，為連續犯，依刑法第五十六條之規定，以一
    罪論，並加重其刑。又公訴人雖僅就被告於八十九年十一月二十四日二十三時四
    十分許起回溯四日內之間某時施用安非他命之犯行起訴，惟被告自八十七年底某
    日起至八十九年十一月二十四日晚間某時止連續施用安非他命多次之犯行與公訴
    人起訴之犯罪事實既具有連續犯之裁判上一罪關係，應為起訴效力所及，本院自
    應併予審究。又被告前因違反麻醉藥品管理條例案件，經本院判處有期徒刑六月
    ，於八十七年十一月十四日執行完畢，此有臺灣高等法院檢察署刑案紀錄簡覆表
    一件存卷可考，其前受有期徒刑執行完畢，於五年以內再犯本件最重本刑為有期
    徒刑以上之罪，為累犯，應依刑法第四十七條之規定，遞加重其刑。爰審酌被告
    非法施用第二級毒品安非他命，對個人身心戕害甚鉅，且前已因施用毒品案件，
    經觀察、勒戒由本院判決免刑確定，於五年內又再犯本件施用毒品犯行，經送觀
    察、勒戒後，認有繼續施用毒品之傾向，顯未因前所受之觀察、勒戒處分而決心
    改過，非以隔離方式恐無法收矯正之效，惟念其於本院審理時尚能坦承犯行及其
    本件施用毒品行為之情節輕重等一切情狀，量處如主文所示之刑。
據上論斷，應依刑法訴訟法第二百九十九條第一項前段，毒品危害防制條例第十條第
二項，刑法第十一條前段、第五十六條、第四十七條，判決如主文。
本案經檢察官蔡宗熙到庭執行職務。
中    華    民    國    九十      年      七        月        十        日
                                     臺灣苗栗地方法院刑事第二庭
                                         法  官  陳  慧  萍
右正本證明與原本無異。
如不服本判決，應於送達後十日內向本院提出上訴狀(須附繕本)，上訴於台灣高等法
院台中分院。
                                        書記官   陳  建  分
中    華    民    國    九十      年      七        月        十        日
附錄論罪科刑法條：
毒品危害防制條例第十條第二項：
施用第二級毒品者，處三年以下有期徒刑。


司法院資訊處製作；財團法人民間司法改革基金會備份。
